# 委贷未到期但可确认对方无力归还本金的会计处理问题？

提问人：truelxb 时间：2013-03-25 13:49:31
委贷未到期，但根据对方经营实际可以确认无法归还本金，如何进行关于利息的会计处理： 第一种情况：是否需要继续计提季度利息？ 第二种情况：收到当季利息，是冲本金还是确认利息收入？

回答人：chenyiwei
按照《企业会计准则第 22 号——金融工具确认和计量》第六章中关于以摊余成本计量的金融资产发生减值的相关规定处理。在计提减值准备以后，应以扣除减值准备的摊余成本为基础继续确认利息收入（但应考虑相应的利息收到的可能性，对应收利息计提适当的坏帐准备）。具体可参照《讲解 2010 》P393～ 395 的一些举例。